【裁判字號】    92,訴,1803
【裁判日期】    920630
【裁判案由】    清償借款等
【裁判全文】
臺灣臺北地方法院民事判決                        九十二年度訴字第一八０三號
    原      告  合作金庫銀行股份有限公司
    法定代理人  丁○○
    訴訟代理人  甲○○
    被      告  丙○○
                乙○○
              （即施燕枝）
    右  一  人
    訴訟代理人  施瑞烈
右當事人間清償借款等事件，本院判決如左：
    主  文
被告應連帶給付原告新臺幣貳佰伍拾貳萬貳仟肆佰壹拾捌元，及自民國九十一年八月
十四日起至清償日止，按年息百分之八．一三四計算之利息，其逾期在六個月以內者
，按上開利率百分之十，其逾期在六個月以上者，按上開利率百分之二十計算之違約
金。
訴訟費用由被告連帶負擔。
    事  實
甲、原告方面：
一、聲明：如主文所示。
二、陳述：
  (1)被告丙○○於民國八十一年八月十四日邀同另一相對人乙○○（原名施燕枝），
    向原告借款新台幣（下同）三百六十萬元，期間至一百零一年八月十四日止，本
    金及利息自八十一年九月十四日起以每一個月為一期，分二百四十期平均攤還，
    利息目前按年息百分之八．一三四計算，上開借款利率，並隨原告基本放款利率
    變動而調整，遲延履行時，除仍按上開利率計息外，逾期六個月以內者按上開利
    率百分之十，逾期超過六個月以上者，按上開利率百分之二十計付違約金。
  (2)詎聲請人除獲償部分本金一百零七萬七千五百八十二元及至九十一年八月十三日
    止之利息外，其餘部分二百五十二萬二千四百一十八元未為清償，依其他約定事
    項第五條之約，本件借款已視為全部到期，相對人依法自應負連帶給付責任。
乙、被告方面：
一、聲明：駁回原告之訴。
二、陳述：對金額並不爭執，惟目前經濟困難，實無能力清償，希望能分期攤還。
    理    由
一、原告主張之事實，已據其提出與所述相符之借據、
    借款金額不爭執，堪信原告主張之借款之事實為真實。
二、按借用人應於約定期間內，返還與所借用物種類、品質、數量相同之物。又稱保
    證者，謂當事人約定，一方於他方之債務人不履行債務時，由其代負履行責任之
    契約；又保證債務，除契約另有訂定外，包含主債務之利息、違約金、損害賠償
    及其他從屬於主債務之負擔；另連帶債務之債權人，得對債務人中之一人或數人
    或全體同時或先後請求全部或一部之給付；民法第四百七十八條、第七百三十九
    條、第七百四十條、第二百七十三條第一項分別定有明文。本件被告即主債務人
    丙○○未依約償還借款，為連帶保證人之被告乙○○迄今亦未清償，依上開規定
    ，被告自應負連帶清償之責。
三、從而，原告依消費借貸及連帶保證契約請求被告連帶給付如主文第一項所示之本
    金、利息、違約金，為有理由，應予准許。
據上論結：本件原告之訴為有理由，依民事訴訟法第八十五條第二項，判決如主文。
中      華      民      國    九十二    年      六      月    三十    日
                                    民事第一庭
                                             法  官    呂淑玲
右為正本係照原本作成
如對本判決上訴須於判決送達後二十日內向本院提出上訴狀
中      華      民      國    九十二    年      六      月    三十    日
                                             書記官    方美雲


司法院資訊處製作；財團法人民間司法改革基金會備份。
